臺灣高等法院臺中分院刑事裁定　　　　 96年度聲再字第130號
再審聲請人
即受判決人　甲○○
　　　　　　　　　　國民
上列聲請人因聲請再審案件，對於本院96年度上易字第971號中
華民國96年7月17日確定判決（臺灣臺中地方法院96年度易字第
159號、臺灣臺中地方法院檢察署95年度偵字第12684號）聲請再
審，本院裁定如下：
    主  文
再審之聲請駁回。
    理  由
一、本件再審聲請人即受判決人甲○○（以下簡稱為聲請人）之
    聲請再審意旨，如後附件刑事再審書狀之記載。
二、按聲請再審，應以再審書狀敘述理由，附具原判決之繕本及
    證據，提出於管轄法院為之，此於刑事訴訟法第429條定有
    明文；另外，不得上訴於第3審法院之案件，除刑事訴訟法
    第420條規定外，其經第2審確定之有罪判決，如就足生影響
    於判決之重要證據漏未審酌者，亦得為受判決人之利益，聲
    請再審，刑事訴訟法第421條，定有明文。是本條所規定者
    須為足生影響於判決之重要證據，未經原確定判決審酌者，
    始足當之，茍業經原確定判決審酌，或非足生影響於判決之
    重要證據，均不得據以聲請再審。
三、(一)、本件聲請人聲請再審意旨略稱：
　　１、本件聲請人雖非當舖業者，惟借款人未提供任何擔保品
    ，且所收取利息僅為年息42%以下，當舖業者經明定得為收
    取最高利率之年息48%，亦即聲請人以較法律所許可之當舖
    業者得收取之年息48%為低之年息42%借貸款項予借款人，竟
    受刑事判處重利罪實難甘服。
　　２、另據臺灣南投地方法院89年度易字第641號判決就收取
    年息36%之利息，亦高於年息20%，認未符刑法第344條重利
    罪構成要件而為無罪之判決，而聲請人所收取之年息僅為年
    息42%，僅高於上述判決所稱年息36%之6%，亦顯與重利罪構
    成要件不符。
　　３、再者告訴人張芝甄於警詢、偵查中所為之陳述為傳聞證
    據，且張芝甄曾於93年11月5日因犯業務侵占、未指定犯人
    誣告等2罪，分別經臺灣臺中地方法院判處有期徒刑1年、2
    月，定應執行刑有期徒刑1年，緩刑3年確定。且張芝甄於告
    訴後，曾對聲請人要求給付50萬元或20萬元始願和解，惟為
    聲請人拒絕等語。
    (二)、經查：關於聲請人上述主張伊所借貸款項予告訴人張芝
    甄僅收取年率42%之利息，尚低於當舖業者得為收取年率48%
    之利息、且司法實務上曾有收取年率36%為無罪判決之案例
    等理由部分，聲請人於上述本院96年度上易字第971號刑事
    判決審理中之96年7月9日所提出刑事補充答辯狀之二之(二)理
    由部分已有所主張，復經上開判決理由二之(四)、三等2項予
    以說明不為採信之理由；而於聲請人所稱告訴人張芝甄於警
    詢、偵查中之陳述為被告之外之人於審判外之陳述屬傳聞證
    據捨之部分，此亦於上開判決理由之一予以說明認定該陳述
    內容具有證據能力之理由；另於聲請人所稱告訴人於本件借
    款之前是否曾犯有業務侵占、未指定犯人誣告等2罪，或有
    無要求聲請人給付50萬、或20萬元之款項始願與聲請人達成
    和解之理由，則與聲請人是否犯有上開判決有認定之重利行
    為無關，並非構成聲請再審之理由。是聲請人上述主張足生
    影響於判決之「漏未審酌」重要證據，顯與事實不合。聲請
    人以上開理由為再審之聲請，自無理由。
四、綜上理由，本件再審之聲請，有上開不合法及無再審理由之
    情事，應予駁回。
五、據上論斷，應依刑事訴訟法第434條第1項裁定如主文。
中　　華　　民　　國　　96　　年　　8 　　月　　17　　日
        　　刑事第三庭    審判長法　官  王  增  瑜
　　　　　　　　　　　　　　    法　官  蔡  紹  良
　　　　　　　　　　　　　　　  法　官  梁  堯  銘
上列正本證明與原本無異。
不得抗告。
                                書記官  陳  麗  玉
中　　華　　民　　國　　96　　年　　8 　　月　　20　　日
